# 债权人和债务人以资产清偿债务方式进行债务重组

提问人：可怜的臭臭 时间：2023-03-24 16:46:36
@chenyiwei陈老师，您好，想咨询您一个关于问题：金融A公司取得一项资管计划（从投资人手中兑付回资管份额）作为交易性金融资产核算，该资管计划投资与底层B公司，抵押物为房屋建筑物，后底层B公司无力偿还，拟将抵押物过户给A公司，但土地增值税需要由A公司承担。问题 1 ：A公司承担的土地增值税能否作为房屋建筑物的入账成本？ 2 、由于A公司并非为土地增值税的纳税义务人，按照税法规定应该由转出方B公司承担，但为了化解无法收回投资的风险A公司不得已支付了该部分土地增值税，支付的该项土地增值税是否符合[color=rgba(0, 0, 0, 0.85)]《企业会计准则第 4 号——固定资产》（财政部财会[2006]3号）第八条 外购固定资产的成本？ 3 、此业务是否可作为债务重组进行处理？ 4 、由于A公司主要业务为取得风险资产再通过诉讼等方式进行回收的投资公司，其承担的这部分土地增值税是否作为投资收益更为合适呢？因为本身土增不应该由A公司承担，而是为了收回风险资产而需要付出的成本。

回答人：chenyiwei
如果由A公司承担过户环节的土地增值税的事项是在抵债协议中一并约定的，则这部分由A承担的土地增值税可计入A取得抵债资产的必要成本，纳入抵债资产入账价值，到后续资产处置时转入损益。不建议在发生时直接计入损益。
但是，将这部分土地增值税纳入抵债资产成本后，需关注其成本是否超出预计可收回金额，谨慎从严对抵债资产计提减值准备。